臺灣高等法院臺中分院刑事裁定　　　　 94年度毒抗字第451號
抗　告　人
即 聲 請人　甲○○
上列抗告人因聲請強制戒治案件，不服臺灣彰化地方法院中華民
國94年7月14日裁定（九十四年度毒聲再字第一號） ，提起抗告
，本院裁定如下：
    主 　　 文
抗告駁回。
    理　　  由
一、聲請意旨略以：本件聲請人曾於民國88年間，因施用毒品案
    件，經貴院裁定送觀察勒戒後，認無繼續施用毒品之傾向，
    於88年7月2日觀察勒戒執行完畢，並由臺灣彰化地方法院檢
    察署檢察官為不起訴處分。後聲請人復於前揭觀察勒戒釋放
    後5年內之93年6月20日起至93年7月8日止，因連續施用第一
    級毒品海洛因，經鈞院判處有期徒刑 8月，上訴後，由臺灣
    高等法院臺中分院於 93年12月9日判決確定。現聲請人係因
    於93年底某日再犯毒品危害防制條例案件，依法本不應再施
    用觀察勒戒、強制戒治之處遇措施，且本件聲請人施用毒品
    之時間，係在前案臺灣高等法院臺中分院有罪判決確定之前
    ，應係屬刑法上裁判上一罪之連續犯關係，依法亦不得再予
    追訴處罰，爰依毒品危害防制條例第20條之1第1項、刑法第
    56條、刑事訴訟法第302條規定，提起重新審理之聲請。
二、按聲請重新審理，應於裁定確定後三十日內提起。但聲請之
    事由，知悉在後者，自知悉之日起算；又法院認為無重新審
    理之理由，或程序不合法者，應以裁定駁回之；認為有理由
    者，應重新審理，更為裁定。法院認為無理由裁定駁回聲請
    者，不得更以同一原因，聲請重新審理，毒品危害防制條例
    第20條之1第2項、第4項定有明文。
三、原審裁定以：查本件聲請人係因本院93年度毒聲字第1031號
    裁定入勒戒處所施以觀察勒戒，經認有繼續施用毒品之傾向
    ，再經本院以 94年度毒聲字第294號裁定，令入戒治處所施
    以強制戒治，現於強制戒治中等情，業經調閱本院94年度毒
    聲字第294號聲請強制戒治全卷審核屬實。 而本件聲請人現
    即係就上開本院94年度毒聲字第294號裁定， 聲請重新審理
    ，惟查，本院上開裁定，係於94年5月5日送達至臺灣彰化看
    守所附設勒戒處所，由被告親自簽收，另於 94年5月11日送
    達予臺灣彰化地方法院檢察署檢察官簽收，此有臺灣彰化地
    方法院交付郵政機關送達證書各1紙在卷可稽， 是上開裁定
    於94年5月16日即已確定。而聲請人遲至 94年7月4日始向本
    院具狀聲請重新審理，此有聲請重新審理狀上本院收案章戳
    可證，且本件聲請人聲請重新審理所執事由，均係自始即存
    在之事由，並無在上開裁定確定後始知悉之事由，從而，本
    件聲請人提起聲請，顯已逾上開30日期間之規定，其聲請重
    新審理難謂合法，自應予以駁回。經核並無違誤。
四、抗告意旨略以：一般未具法學素養之人，若未經他人提醒、
    研究，根本無從知悉法院之裁定於法未合，聲請人確為事後
    才知悉，故聲請期間應從知悉之日起計算云云，然依抗告人
    所舉聲請重新審理之事由，既係自始即已存在，其焉有不知
    之理？是本件抗告，並無理由，應予駁回。
五、據上論斷，應依刑事訴訟法第四百十二條，裁定如主文。
中　　華　　民　　國　　94　　年　　8 　　月　　24　　日
              刑事第六庭  審判長法　官　李　文　雄
                                法　官　邱　顯　祥
                                法　官　劉　連　星
上列正本證明與原本無異。
如不服本裁定，應於裁定送達後五日內向本院提出再抗告狀。
                                書記官　江　玉　萍
中　　華　　民　　國　　94　　年　　8 　　月　　25　　日
                                                      Ｒ
